【裁判字號】    98,交易,120
【裁判日期】    981224
【裁判案由】    過失傷害
【裁判全文】
臺灣高雄地方法院刑事判決             98年度交易字第120號
公  訴  人  臺灣高雄地方法院檢察署檢察官
被      告  丙○○
上列被告因過失傷害案件，經檢察官提起公訴（98年度偵字第
15403 號），本院判決如下：
    主  文
丙○○犯過失傷害罪，處有期徒刑肆月，如易科罰金，以新臺幣
壹仟元折算壹日。
    事  實
一、丙○○於民國98年2 月8 日23時許，駕駛車牌號碼3211-GL
    號小客車，沿高雄市丁○區○○○路由東往西方向行駛，行
    經馬卡道路交岔口時，本應注意車前狀況隨時採取必要之安
    全措施，及見閃光紅燈號誌應減速接近並停止於該交岔路口
    ，以避免發生碰撞之危險，且依當時天候晴、有夜間照明、
    路面乾燥、無缺陷、無障礙物，視距良好，並無不能注意之
    情形，竟疏於注意，適甲○○騎乘車號XHE-090 號重型機車
    搭載戊○○行經該處，丙○○未注意車前狀況及優先讓該機
    車通行，即貿然通過該路口，致二車碰撞，造成甲○○機車
    倒地，並受有右脛腓骨骨折之傷害，戊○○受有右踝開放骨
    折併脫臼之傷害。
二、案經甲○○、戊○○訴由高雄市政府警察局丁○分局移送臺
    灣高雄地方法院檢察署檢察官偵查起訴。
    理  由
一、按被告以外之人於審判外之陳述，雖不符刑事訴訟法第159
    條之1 至之4 等4 條之規定，而經當事人於審判程序同意作
    為證據，法院審酌該言詞陳述或書面陳述作成時之情況，認
    為適當者，亦得為證據；又當事人、代理人或辯護人於法院
    調查證據時，知有刑事訴訟法第159 條第1 項不得為證據之
    情形，而未於言詞辯論終結前聲明異議者，視為有前項之同
    意，同法第159 條之5 定有明文。本案下列所引用之供述及
    非供述證據，業經本院依法踐行調查證據程序，公訴人、被
    告均不爭執各該證據之證據能力，且迄本院言詞辯論終結前
    未就上開證據之證據能力聲明異議，又查無依法應排除其證
    據能力之情形，是後述所引用證據之證據能力均無疑義，依
    法自有證據能力，均得作為本案證據，先予敘明。
二、上開犯罪事實，業據被告於本院審理中坦承不諱（見本院交
    易字卷第13頁背面、第17頁正面），核與告訴人即證人甲○○（見偵卷第10頁至第11頁、第49頁至第50頁、第67頁至第
    68頁、本院交易字卷第14頁正、背面）、戊○○（見偵卷第
    12 頁 至第13頁、第49頁至第50頁、第67頁至第68頁、本院
    交易字卷第15頁正、背面）於警詢、偵查中及本院審理時之
    證述相符，並有道路交通事故現場圖1 紙（見偵卷第17頁）
    、高雄市政府警察局交通大隊交通事故談話紀錄表2 紙（見
    偵卷第18頁至第21頁）、道路交通事故調查報告表（一）（
    二）1 份（見偵卷第22頁至第25頁）、高雄醫學大學附設中
    和紀念醫院診斷證明書2 紙（見偵卷第26頁、第27頁）、現
    場相片19張（見偵卷第31頁至第40頁）、高雄市政府警察局
    交通大隊事故分析研判表1 紙（見偵卷第60頁）、高雄市政
    府交通局車輛行車事故委員會98年8 月14日高市車鑑字第
    098000 3099 號函暨該會鑑定書載稱：「1 、丙○○行經閃
    光紅燈路口未依規定讓車，為肇事主因。2 、甲○○行經閃
    光黃燈路口未注意安全、小心通過，為肇事次因」等語（見
    偵卷第63 頁 至第64頁）可稽，足認被告自白與事實相符，
    被告犯行，洵堪認定，應依法論科。
三、按汽車行駛至交岔路口應遵守交通號誌而閃光紅燈係表示「
    停車再開」，車輛應減速接近，先停止於交岔路口前，讓幹
    道車優先通行後認為安全時，方得續及汽車行駛時，駕駛人
    應注意車前狀況之規定，道路交通安全規則第94條第3 項、
    第102 條第1 項第1 款及道路交通標誌號誌設置規則第211
    條第1 項第1 款、第2 款分別訂有明文。是核被告所為，係
    犯刑法第284 條第1 項前段之過失傷害罪。其以一過失行為
    致告訴人甲○○、戊○○2 人受傷，係一行為觸犯數罪名之
    同種想像競合犯，應依刑法第55條之規定論以一過失傷害罪
    。次按刑法第62條所謂自首，祇以犯人在其犯罪未發覺前，
    自行向該管公務員申告其犯罪事實，而接受裁判為已足，至
    於嗣後對於阻卻責任之事由有所辯解，乃辯護權之行使，不
    能據此即認其先前之自首失其效力（最高法院92年度台上字
    第7254號判決意旨參照），本件被告肇事後，留在現場守候
    ，於有偵查職權之公務員尚未發覺其犯罪前，向據報到場處
    理之警員坦承：「本人駕上述自小客車沿美術館路快車道東
    向西行駛至肇事地，我車左前中頭與沿馬卡道路南向北行駛
    之重機XHE-090 右側車身擦撞致肇事」、「美術館路是閃光
    紅燈」等語，有高雄市政府警察局交通大隊交通事故談話紀
    錄表1 紙（見偵卷第18頁至第19頁）可稽，核與自首之規定
    相符，爰依刑法第62條前段之規定，減輕其刑。爰審酌被告
    疏未注意車前狀況，又見閃光紅燈號誌未讓告訴人機車通行
    ，而肇生本件車禍，致告訴人2 人受有傷害，造成其身體上
    之損害及精神上之痛苦非輕，惟念及被告於本院審理時坦承
    犯行，並當庭向告訴人2 人道歉，且有意願與告訴人和解，
    而非全無悔意，及告訴人甲○○行經閃光黃燈路口未注意安
    全、小心通過，亦為本件肇事次因等一切情狀，量處如主文
    所示之刑，並諭知易科罰金之折算標準。
據上論斷，應依刑事訴訟法第299 條第1 項前段，刑法第284 條
第1 項前段、第55條、第62條前段、第41條第1 項前段，刑法施
行法第1 條之1 ，判決如主文。
本案經檢察官乙○○到庭執行職務。
中    華    民    國    98    年    12    月    24    日
                  交通法庭    法  官  施盈志
以上正本證明與原本無異。
如不服本判決應於收受送達後10日內向本院提出上訴書狀，並應
敘述具體理由；如未敘述上訴理由者，應於上訴期間屆滿後20日
內向本院補提理由書（均須按他造當事人之人數附繕本）「切勿
逕送上級法院」。
中    華    民    國    98    年    12    月    24    日
                                書記官  林雅婷
附錄本判決論罪之法條：
中華民國刑法第284條第1項
因過失傷害人者，處6 月以下有期徒刑、拘役或5 百元以下罰金
。致重傷者，處1 年以下有期徒刑、拘役或5 百元以下罰金。


司法院資訊處製作；財團法人民間司法改革基金會備份。
